---
title: "R에서 Python 사용법"
author: ""
date: ''
output: github_document
---

```{r setup, include=FALSE}
knitr::opts_chunk$set(echo = TRUE)
```

오늘은 R에서 파이썬을 설치해서 사용하는 방법에 대해 배우겠다. 만약 파이썬이 없으면 [여기](https://www.python.org)에 들어가 다운로드 한 후에 설치한다. 그리고 파이썬 모듈을 설치하기 위해 먼저 가상환경을 설치해야된다. 자세한 내용은 [reticulate 문서](https://rstudio.github.io/reticulate/index.html)를 확인하면 된다.

<br>  

### Python 설치법 

먼저 `reticulate` 패키지를 설치한다.

```{r install_pkg, eval=FALSE}

install.packages('reticulate')

```


파이썬을 사용할때 R Console 창에 miniconda를 설치할꺼라고 나오면 `Y`를 눌러 아나콘다 환경을 설치한다. 기본으로 `reticulate`을 실행시키면 `r-reticulate`이라는 가상환경을 사용한다. 기본으로 `reticulate`은 `Sys.which("python")` 경로에 있는 파이썬을 사용한다.

```{r config_example1, eval=FALSE}

# 사용하는 파이썬 정보
py_config()

# 아나콘다 버전
conda_version()

# 가상환경 리스트 보기 
conda_list()

# 가상환경 만들기
conda_create(envname = '가상환경')

# 원하는 가상환경 사용
use_condaenv(condaenv  = "가상환경")

# 파이썬 모듈 설치 
conda_install(envname = "가상환경", packages = c("모듈이름 1", "모듈이름 2"))

# 모듈 제거
conda_remove(envname = "가상환경", packages = c("모듈이름 1", "모듈이름 2"))

# 가상환경 제거
conda_remove(env_name = "가상환경")

```


`use_condaenv()`를 사용하여 특정 가상환경을 사용하도록 했는데 원하는 가상환경이 아니라 `r-reticulate` 가상환경을 사용했다는 경고가 나올때가 있을것이다. 이것은 시스템이 만약 지정한 가상환경에 파이썬을 못 찾으면 PATH에 지정한 파이썬으로 불러오도록 되어있기 때문이다. 이것을 원하지 않으면 `required = TRUE`로 지정해주면 된다.  

```{r config_example2, eval=FALSE}

use_condaenv(condaenv = "가상환경이름", required = TRUE)

```


<br>  

### Python 실행 예시  

#### **환경 설정**  

그럼 새로운 `testing_venv`라는 가상환경을 만들어서 파이썬을 실행해 보겠다. 

```{r config_python, message=FALSE}

library(reticulate)

```

```{r config_conda1, message=FALSE, eval=FALSE}

conda_create(envname = "testing_venv")

```

```{r config_conda2, message=FALSE}

use_condaenv(condaenv = "testing_venv", required = TRUE)

```

```{r config_conda3, message=FALSE, eval=FALSE}

# py_install("모듈이름") 을 사용해 모듈을 설치할 수 있다.
# 그러나 여기서는 conda_install()을 사용하겠다.

conda_install("testing_venv", "pandas")

```

<br>  

#### **파이썬 사용법**  

R 마크다운에서 파이썬을 사용하려면 `{python}` 청크를 만들어 사용하면 된다.  

```{python python_example1, comment=''}
import pandas as pd

df = pd.DataFrame([(1.45, 0.21, 0.49), (1.65, 0.87, 1.32)], columns=("Soju", "Beer", "Rice Wine"), index=("Seoul", "Busan"))

df

for i in range(10):
  print("Hello", i)

```


이 외에도 R을 사용해 파이썬 모듈을 불러오고 싶으면 `import()`를 사용해 불러온 후 메서드를 사용하려면 `$`를 사용하면 된다.

```{r python_example2, comment=''}

pd <- import("pandas")

data <- list(c(1.45, 0.21, 0.49), c(1.65, 0.87, 1.32))
col <- c("Soju", "Beer", "Rice Wine")
idx <- c("Seoul", "Busan")


pd$DataFrame(data, columns = col, index = idx)

```

<br>  

#### **R에서 파이썬 함수/스크립트 실행**  

RStudio에서 파이썬 코드를 작성하면 불편한 부분이 있다. 만약 다른 곳에서 파이썬 코드를 작성해서 함수들을 불러와 사용하려면 `source_python()`을 사용하면 된다. 파이썬 스크립트를 실행시키려면 `py_run_file()`를 사용하면 된다.


**example1.py**  

```
import pandas as pd

def make_dataframe(data, col, idx):
    return pd.DataFrame(data, columns = col, index = idx)
    
```
**R Script**
```{r python_example3, comment='', eval=FALSE}
source_python("example1.py")

data <- list(c(1.45, 0.21, 0.49), c(1.65, 0.87, 1.32))
col <- c("Soju", "Beer", "Rice Wine")
idx <- c("Seoul", "Busan")

to_df <- make_dataframe(data, col = col, idx = idx)


```


R 마크다운에서 파이썬을 사용하려면 `py` 객체를 사용한다. 예를 들어 `py$test`는 파이썬 파일에 있는 `test` 변수를 불러온다. 반대로 `r.result`를 사용하면 R 파일에 있는 `result` 변수를 파이썬에서 사용할 수 있다.  

**example2.py**  

```
import pandas as pd

msg = "Hello World!"

df = pd.DataFrame([(1.45, 0.21, 0.49), (1.65, 0.87, 1.32)], columns=("Soju", "Beer", "Rice Wine"), index=("Seoul", "Busan"))

```
**R Script**
```{r python_example4, comment=''}

py_run_file("example2.py")


print(py$msg)

print(py$df)

```


<br>  


### 윈도우에 가상환경 설치법 

따로 가상환경을 만들 수 도 있다. 먼저 명령 프롬프트를 열어 설치하고자 하는 폴더로 이동한다. 그리고 아래 코드를 실행시켜 가상환경을 만들고 활성화 시켜 원하고자 하는 패키지들을 설치하면 된다.  

```
> python -m venv (가상환경 이름)

> python -m venv testing_venv
```

**가상환경 활성화**

```
> 가상환경\있는\경로\Scripts\activate

# 현재 프로젝트 폴더에 있다 가정하면...
> testing_venv\Scripts\activate

```

맥 또는 우분투에서 가상환경 설치법은 [AWS Ubuntu EC2와 Python Django](https://github.com/whoareyouwhoami/ProjectTellus/blob/master/documentation/python_django.md)를 참조하면 된다.



